【裁判字號】    94,訴,4053
【裁判日期】    950125
【裁判案由】    毒品危害防制條例
【裁判全文】
臺灣高雄地方法院刑事判決              94年度訴字第4053號
公  訴  人  臺灣高雄地方法院檢察署檢察官
被      告  甲○○
上列被告因毒品危害防制條例案件，經檢察官提起公訴（94年度
毒偵字第8187號）及移請併案審理（94年度毒偵字第9934號），
本院適用簡式審判程序判決如下：
    主  文
甲○○連續施用第一級毒品，累犯，處有期徒刑捌月。
    事  實
一、甲○○前於民國89年間因施用毒品案件，經本院以89年度毒
    聲字第1490號裁定送觀察勒戒，因認有繼續施用毒品傾向，
    由本院90年度毒聲字第2135號裁定令入戒治處所施以強制戒
    治，嗣經本院89年度毒聲字第5812號裁定停止戒治，所餘期
    間付保護管束，惟因於前開保護管束期間內，違反應行遵守
    之事項且情節重大，遂由本院以89年度毒聲字第8955號裁定
    撤銷停止戒治，令入戒治處所施以強制戒治，嗣於90年7 月
    23日強制戒治執行期滿出所，並經臺灣高雄地方法院檢察署
    檢察官以90年度戒毒偵字第910 號不起訴處分確定。復因施
    用毒品案件，經本院以92年度訴字第2511號判處有期徒刑8
    月確定，於94年3 月21日甫縮刑期滿執行完畢。詎仍未戒除
    毒癮，仍於上開強制戒治執行完畢釋放後五年內，基於施用
    第一級毒品海洛因之概括犯意，自94年8 月間某日起至95年
    1 月19日止，在高雄市○○區○○路92巷62號住所及高雄市
    楠梓區○○路46巷57號居所等地，以針筒注射方式連續施用
    第一級毒品海洛因多次。嗣於(1)94年8 月30日23時45分許，
    在高雄市○○區○○路與寶溪北街口為警查獲，經採集尿液
    送驗後，始悉上情；(2)94年11月1 日1 時50分許，因涉竊盜
    案件，在高雄市○○路與美術東六街口為警查獲，經其同意
    採尿送驗後始悉上情。
二、案經高雄市政府警察局楠梓分局、鼓山分局報請臺灣高雄地
    方法院檢察署檢察官偵查起訴及移請併案審理。
    理  由
壹、程序部分
    本件被告甲○○所犯係死刑、無期徒刑、最輕本刑為三年以
    上有期徒刑以外之罪，其於準備程序中就前揭被訴事實為有
    罪之陳述，經受命法官告知簡式審判程序之旨，並聽取公訴
    人、被告之意見後，本院認無不得或不宜改依簡式審判程序
    進行之處，爰依刑事訴訟法第273 條之1 第1 項、第284 條
    之1 ，裁定本件由受命法官獨任進行簡式審判程序，合先敘
    明。
貳、實體部分
一、前揭事實，業據被告甲○○於本院審理時坦承不諱，且被告
    於查獲時所採集之尿液，經送高雄市立凱旋醫院鑑驗結果，
    均呈嗎啡陽性反應（海洛因在人體內代謝成嗎啡，係檢驗其
    尿液中嗎啡反應），有前揭檢驗機構94年9 月12日、94年11
    月14日出具之檢驗報告2 紙在卷可稽，是被告上開自白與事
    實相符，自可採為認定犯罪事實之證據。
二、被告前因施用毒品案件，經本院以89年度毒聲字第1490號裁
    定送觀察勒戒，認有繼續施用毒品傾向，由本院90年度毒聲
    字第2135號裁定令入戒治處所施以強制戒治，嗣經本院89年
    度毒聲字第5812號裁定停止戒治，所餘期間付保護管束，惟
    因於前開保護管束期間內，違反應行遵守之事項且情節重大
    ，遂由本院以89年度毒聲字第8955號裁定撤銷停止戒治，令
    入戒治處所施以強制戒治，嗣於90年7 月23 日 強制戒治執
    行期滿出所等情，有臺灣高等法院被告前案紀錄表、臺灣高
    雄地方法院被告院內索引卡紀錄表及臺灣高雄地方法院檢察
    署全國施用毒品案件紀錄表可參，其於強制戒治執行完畢釋
    放後，五年內再為本件施用毒品之犯行，自應依法論科。
三、按海洛因為毒品危害防制條例第2 條第2 項第1 款所規定之
    第一級毒品，被告施用海洛因之行為，係觸犯該條例第10條
    第1 項之施用第一級毒品罪。被告持有海洛因後，復進而施
    用，其持有之低度行為，為施用之高度行為所吸收，不另論
    罪；被告連續施用第一級毒品之犯行，時間緊接、手法相同
    ，觸犯構成要件相同之罪，顯係基於概括犯意為之，為連續
    犯，應依刑法第56條規定以一罪論，並加重其刑。又被告前
    因施用毒品，經本院以92年度訴字第2511號判處有期徒刑8
    月確定，於94年3 月21日縮刑期滿執行完畢，有臺灣高等法
    院被告前案紀錄表可參，其於執行完畢後5 年內再犯本件有
    期徒刑以上之罪，為累犯，應依刑法第47條之規定加重其刑
    ，並依法遞加之。爰審酌被告前經強制戒治期滿，竟仍不知
    悔改，又為本件施用犯行，量刑自不宜從寬，惟念其施用毒
    品乃自戕行為，及犯後坦承犯行，態度尚稱良好等一切情狀
    ，量處如主文所示之刑，以示懲儆。
四、公訴人雖未就被告94年8 月間某日起至95年1 月19日止（除
    已起訴之94年8 月31日1 時許回溯24小時內某時）之施用第
    一級毒品海洛因之犯行起訴（含移送併辦部分之犯行即臺灣
    高雄地方法院檢察署94年度毒偵字第9934號部分），然因與
    已起訴部分有連續犯之裁判上一罪關係，當為起訴效力所及
    ，本院自應一併審理，附此敘明。
據上論斷，應依刑事訴訟法第273 條之1 第1 項、第299 條第1
項前段，毒品危害防制條例第10條第1 項，刑法第11條、第56條
、第47條款，判決如主文。
中    華    民    國    95    年    1     月    25    日
                    刑事第六庭    法  官  李  蓓
以上正本證明與原本無異。
如不服本判決，應於收受送達後10日內向本院提出上訴書狀（應
附繕本）。
中    華    民    國    95    年    1     月    25    日
                                  書記官  何慧娟
附錄本判決論罪科刑法條：
毒品危害防制條例第10條
施用第一級毒品者，處6 月以上5 年以下有期徒刑。
施用第二級毒品者，處3 年以下有期徒刑。


司法院資訊處製作；財團法人民間司法改革基金會備份。
